【裁判字號】    98,上訴,417
【裁判日期】    980610
【裁判案由】    毒品危害防制條例
【裁判全文】
臺灣高等法院臺南分院刑事判決         98年度上訴字第417號
上  訴  人  臺灣臺南地方法院檢察署檢察官
被      告  甲○○
                    (現於臺灣台南監獄執行中)
指定辯護人  本院公設辯護人  乙○○
上列上訴人因被告違反毒品危害防制條例案件，不服臺灣台南地
方法院97年度訴字第1605號中華民國98年3月4日第一審判決（起
訴案號：臺灣台南地方法院檢察署96年度偵字第17841號） ，提
起上訴，本院判決如下：
    主  文
原判決關於販賣第二級毒品部分撤銷。
甲○○販賣第二級毒品罪，累犯，處有期徒刑柒年貳月，犯罪所
得財物新臺幣伍仟元沒收之，如全部或一部不能沒收時，以其財
產抵償之。
    事  實
一、甲○○前於民國（下同）89年間因藏匿人犯案件、93年間因
    誣告案件，分別經台灣台南地方法院判處有期徒刑 5月及經
    本院判處有期徒刑6月確定，嗣經本院93年度聲字第247號定
    應執行刑為有期徒刑10月確定，並於94年6月8日執行完畢，
    猶不知警惕。
二、甲○○意圖營利，於96年8月22日上午11時37分許 ，經丙○
    ○以其所持用之0000000000號行動電話撥打甲○○所持用之
    0000000000號行動電話，聯繫交易第二級毒品安非他命事宜
    後，甲○○同日在臺南縣新營市某處，以新台幣伍仟元之價
    格，販賣第二級毒品安非他命半錢一次予丙○○施用。
三、案經臺南縣警察局新營分局報告臺灣臺南地方法院檢察署檢
    察官偵查起訴。
    理  由
一、認定犯罪所憑之證據及理由
（一）
    １按刑事訴訟法新制採改良式當事人進行主義，為保障被告
      防禦權及維護直接審理與言詞審理原則 ， 刑事訴訟法第
      159條第1項規定：「被告以外之人於審判外之言詞或書面
      陳述，除法律有規定者外，不得作為證據。」酌採英美法
      之傳聞法則，復於第159條之1至第159條之5增設例外規定
      ，以應實務需要，俾符實體真實發現之訴訟目的。
    ２刑事訴訟法第159條之2規定：「被告以外之人於檢察事務
      官、司法警察官或司法警察調查中所為之陳述，與審判中
      不符時，其先前之陳述具有較可信之特別情況，且為證明
      犯罪事實存否所必要者，得為證據」。證人丙○○於警詢
      之陳述，合於前述條文規定（詳後述），有證據能力。
    ３除前述證據外，公訴人、被告及辯護人，均同意下述之供
      述或非供述證據之證據能力，本院審酌前開證據之作成或
      取得之狀況，並無非法或不當取證之情事，且亦無顯不可
      信之情況，並無證據力明顯過低之情形，復經本院於審判
      期日就上開證據依法進行調查、辯論 ， 依刑事訴訟法第
      159條之5規定，均具有證據能力，合先敘明。
（二）
    １證人丙○○於警詢證稱：「 於96年8月22日11時37分26秒
      持0000000000號行動電話撥打甲○○所持用之0000000000
      號行動電話，電話中所稱『男人、一半』，是指我要向卓
      某買半錢的安非他命的意思。我叫卓某為南哥」等語（見
      96年度偵字第17841號卷一9至12頁）。
    ２證人丙○○於偵查中證稱：「96年8月22日11時37分26 秒
      我與甲○○電話內容，我要跟他買半錢安非他命，約是五
      千元」、「甲○○沒有免費提供毒品給我施用，我都是跟
      他購買的 ，96年8月22日向甲○○購買五千元安非他命毒
      品是在台南縣新營市區，甲○○沒有跟我調過安非他命」
      等語（見96年度偵字第17841號卷二32至35、75頁）。
    ３證人丙○○於原審證稱：「我與被告一起合資去向別人買
      的，我將錢拿給被告，被告的朋友來時，我與被告就一起
      拿安非他命，我出約一、二千元而已」云云(見原審卷161
      至164頁）。
    ４證人丙○○所指證其與被告聯繫購買安非他命事宜之0000
      000000號行動電話於96年8月22日11時37分26秒 ，與被告
      甲○○使用之0000000000號行動電話確實有以下通訊內容
      （見96年度偵字第17841號卷一52頁）：
        「Ｂ：南哥甘有。
          Ａ：男人。
          Ｂ：嗯。
          Ａ：要多少。
          Ｂ：一半。
          Ａ：嗯。      」
    ５被告坦承：96年8月22日11時37分26秒， 丙○○以其所持
      用之0000000000號行動電話撥打伊所持用之0000000000號
      行動電話，聯繫有關買賣安非他命之事事實，被告並辯稱
      ：伊是與丙○○合資購買，並非販賣第二級毒品給丙○○
      ，當天伊等是一起去買，藥頭把安非他命拿給伊，伊再轉
      交給丙○○，伊出資一、兩千元，因為一起買比較便宜，
      丙○○出資三千元云云（見本院卷37頁）。
    ６證人丙○○於於司法警察調查時之陳述與其於原審之證述
      不符，惟查證人丙○○於司法警察調查時之陳述，與其於
      偵查中之證述相符，且與前述被告及證人丙○○均坦承之
      上開通訊內容相合，證人丙○○於原審之證述，已屬事後
      翻異之詞，又與被告前述之辯稱，關於二人各自之分資額
      及藥頭是否直接將安非他命交給丙○○或是先交給被告再
      由被告交給丙○○二點，亦不一致，足見證人丙○○於原
      審之證述，應屬翻異迴護被告虛偽之詞，不足採信，而證
      人丙○○前述於司法警察調查時之陳述，具有較可信之特
      別情況，且為證明犯罪事實存否所必要，有證據能力。
    ７由被告及證人丙○○均坦承之上開通訊內容，可知被告與
      證人丙○○於96年8月22日確實有一次通訊 ，且渠等之通
      訊內容，雖未直接講明買賣安非他命之事，然由其前後內
      容，應可推認證人丙○○確實與被告有在買賣交易某種物
      品，復參酌證人丙○○上開警詢及偵查中之證詞，足以推
      認被告與證人丙○○間之上開通訊內容，確是聯繫買賣安
      非他命之事，被告甲○○經丙○○以行動電話聯繫交易第
      二級毒品安非他命事宜後，同日在臺南縣新營市某處，以
      伍仟元之價格，販賣第二級毒品安非他命半錢一次予丙○
      ○之事實，堪予認定。
    ８按販賣毒品係違法行為，非可公然為之，亦無公定之價格
      ，不論任何包裝，均可任意分裝增減分量，而每次購買之
      價量，亦可能隨時依雙方間之關係深淺、資力、需求量及
      對行情之認知、來源是否充裕、查緝是否嚴緊，購買者被
      查獲時供述購買對象之可能性風險之評估等，因而異其標
      準，並機動調整，非可一概而論。販賣之利得，除經坦承
      犯行或價量俱臻明確外，委難察得實情，販賣之人從價差
      或量差中牟利方式雖異，其意圖營利之非法販賣行為則一
      。尤以，在積極查緝之下，非法交易風險及代價極高，取
      得來源管道隱密而困難，若非雙方本有特殊情誼（如至親
      好友）或其他特別原因考量，斷無甘冒承擔高度刑責之風
      險，而虧損或以平價賣出之理。查被告以五千元之代價，
      販賣第二級毒品與丙○○，其間以通話費用不低之行動電
      話進行聯繫，而被告更須承擔東窗事發之牢獄風險，及有
      形與無形之成本，是斷無不反應於毒品售價之理！因此，
      堪認被告販售第二級毒品時，係基於販賣賺取價差之營利
      意圖無誤。
二、對於被告辯解本院之判斷
（一）被告辯解要旨
      辯稱：伊是與丙○○合資購買，並非販賣第二級毒品給丙
      ○○，當天伊等是一起去買，藥頭把安非他命拿給伊，伊
      再轉交給丙○○，伊出資一、兩千元，因為一起買比較便
      宜，丙○○出資三千元云云（見本院卷37頁）。
（二）不採的理由
      被告之所辯，與前述「認定犯罪所憑之證據及理由」所述
      不符，顯係卸責之詞，不足採信。
三、論罪科刑之理由
（一）核被告所為，係犯毒品危害防制條例第4條第2項販賣第二
      級毒品罪。被告販賣安非他命前持有安非他命之低度行為
      ，為販賣上開毒品之高度行為所吸收，不另論罪。
（二）被告有如事實一所示之前案科刑及執行紀錄，有卷附臺灣
      高等法院被告前案紀錄表一份在卷可按，被告於受有期徒
      刑執行完畢後，五年以內故意再犯本件有期徒刑以上之罪
      ，應依刑法第47條第一項之規定論以累犯，並就法定刑無
      期徒刑以外部分，依法加重其刑。
（三）爰審酌被告本身亦有施用毒品之習慣，當知毒品對人身心
      戕害之嚴重性，年輕力壯，不思努力工作賺取正當酬勞，
      竟藉流毒他人牟取利益，危害社會，事後復未能坦承販毒
      犯行，欠缺對本身違法行為悔過之具體表現，惟念其因貪
      慾致罹刑章，而販賣之數量非多、所得利益非鉅等一切情
      狀，量處如主文第2項所示之刑 。另被告販賣安非他命所
      得五千元，應依毒品危害防制條例第19條第1項規定 ，諭
      知沒收，如全部或一部不能沒收時，以其財產抵償之。
四、撤銷改判之理由
    原審判決疏未查明，就被告販賣第二級毒品部分遽為被告無
    罪之判決，容有未洽，檢察官上訴指摘原判決採證不當，為
    有理由，應由本院撤銷此部分原審之判決，另為被告科刑之
    判決。
五、適用法條：
（一）刑事訴訟法第369條第1項前段、第364條 、第299條第1項
      前段。
（二）毒品危害防制條例第4條第2項、第19條第1項 ，刑法第11
      條前段、第47條第1項。
本案經檢察官吳忠賢到庭執行職務。
中    華    民    國    98    年     6    月    10    日
                  刑事第三庭    審判長法  官  陳義仲
                                      法  官  宋明中
                                      法  官  蔡勝雄
以上正本證明與原本無異。
如不服本判決應於收受送達後10日內向本院提出上訴書狀，其未
敘述上訴理由者，並得於提起上訴後10日內向本院補提理由書（
均須按他造當事人之人數附繕本）「切勿逕送上級法院」。
                                      書記官  汪姿秀
中    華    民    國    98    年     6    月    10    日
附錄本案論罪科刑法條：
毒品危害防制條例第4條第2項：
製造、運輸、販賣第二級毒品者，處無期徒刑或 7 年以上有期徒
刑，得併科新臺幣 1 千萬元以下罰金。


司法院資訊處製作；財團法人民間司法改革基金會備份。
